臺灣彰化地方法院北斗簡易庭民事判決
110年度斗簡字第394號
原      告  新光產物保險股份有限公司

法定代理人  吳昕紘  
訴訟代理人  莊子賢律師
被      告  田佳旻  


上列當事人間請求損害賠償事件，本院於民國110年12月27日言
詞辯論終結，判決如下：
    主  文
被告應給付原告新臺幣貳佰萬貳仟參佰伍拾元，及自民國一一○
年十二月二十四日起至清償日止，按年息百分之五計算之利息。
訴訟費用新臺幣貳萬零捌佰玖拾玖元由被告負擔。
本判決第一項得假執行；但被告如以新臺幣貳佰萬貳仟參佰伍拾
元為原告預供擔保後，得免為假執行。
    事實及理由
一、原告主張：被告於民國109年5月3日4時22分許，酒後駕駛原
    告所承保車牌號碼0000-00號自用小客車，行經彰化縣北斗
    鎮中山路2段與復興路口北斗大菜市場入口前時，因酒後駕
    車，撞擊騎乘腳踏車之訴外人李順益，致訴外人李順益死亡
    ，原告依強制汽車責任保險給付訴外人李順益子女李麗好、
    李國展、李文仁、李麗娟、李文堯及配偶李陳素娥新臺幣（
    下同）2,002,350元(死亡給付2,000,000元及醫療費用2,350
    元)，因被告酒後駕駛肇事，爰依強制汽車責任保險法第29
    條第1項規定代位訴外人李麗好、李國展、李文仁、李麗娟
    、李文堯及李陳素娥向被告求償等語，並聲明：被告應給付
    原告2,002,350元及自起訴狀繕本送達翌日起至清償日止，
    按年息5%計算之利息。
二、被告則表示：同意原告之請求等語。
三、本院之判斷： 
  ㈠原告主張之事實業據其提出訴外人李順益相驗屍體證明書、
    卓醫院診斷證明書、強制醫療給付費用彙整表、卓醫院醫療
    費用明細收據、繼承系統表暨同意文件驗證聲明、汽車險賠
    款匯款(開票)申請書等件為證，復經本院依職權向彰化縣警
    察局北斗分局調取兩造於前揭時地發生交通事故卷宗核閱屬
    實，此有該局110年12月9日北警分五字第1100026661號函覆
    之初步分析研判表、道路交通事故現場圖、調查報告表㈠㈡、
    調查筆錄、當事人酒精測定紀錄表、當事人登記聯單、事故
    現場照片等可稽，且被告上開犯行，經本院刑事庭109年度
    原交訴字第3號刑事判決判處被告犯不能安全駕駛動力交通
    工具致人於死罪，處有期徒刑5年6月，被告不服提起上訴，
    經臺灣高等法院臺中分院撤銷原判決，改判犯不能安全駕駛
    動力交通工具致人於死罪，處有期徒刑4年10月，此有該等
    刑事判決可證，且被告對此亦表示：同意原告之請求等語，
    自堪信原告此部分主張為真實。
  ㈡按「被保險人有下列情事之一，致被保險汽車發生汽車交通
    事故者，保險人仍應依本法規定負保險給付之責。但得在給
    付金額範圍內，代位行使請求權人對被保險人之請求權：一
    、飲用酒類或其他類似物後駕駛汽車，其吐氣或血液中所含
    酒精濃度超過道路交通管理法規規定之標準。」，強制汽車
    責任保險法第29條第1項第1款定有明文。又「汽車駕駛人有
    下列情形之一者，不得駕車：…二、飲用酒類或其他類似物
    後其吐氣所含酒精濃度達每公升零點一五毫克或血液中酒精
    濃度達百分之零點零三以上。」，道路交通安全規則第114
    條第2款定有明文。被告酒後駕車，酒精濃度達每公升0.94
    毫克，因此肇事致訴外人李順益死亡，原告依強制汽車責任
    保險契約給付訴外人李順益子女李麗好、李國展、李文仁、
    李麗娟、李文堯及配偶李陳素娥2,002,350元後，依強制汽
    車責任保險法第29條第1項第1款規定，代位行使訴外人李順
    益子女李麗好、李國展、李文仁、李麗娟、李文堯及配偶李
    陳素娥對於被告之侵權行為損害賠償請求權，請求被告給付
    2,002,350元，核屬有據，應予准許。
四、綜上所述，原告依強制汽車責任保險法第29條第1項第1款規
    定，請求被告給付2,002,350元及自起訴狀繕本送達翌日即1
    10年12月24日起至清償日止，按年息5%計算之利息，為有理
    由，
五、本件原告勝訴部分係依民事訴訟法第427條第2項第11款適用
    簡易程序所為被告敗訴之判決，依同法第389條第1項第3款
    規定，應依職權宣告假執行。並依同法第392條第2項規定，
    依職權宣告被告如預供相當之擔保，得免為假執行。
六、本件事證已臻明確，兩造其餘攻擊防禦方法及所提證據，經
    本院斟酌後，核與判決結果不生影響，爰不另論，併此敘明
    。　
七、訴訟費用負擔之依據：民事訴訟法第78條。本件第一審訴訟
    費用為20,899元（原告繳納）應由敗訴之被告負擔。
中　　華　　民　　國　　110 　年　　12　　月　　30　　日
                  臺灣彰化地方法院北斗簡易庭
                          法  官 楊鑫忠
以上正本係照原本作成。
如對本判決不服提起上訴，應於送達後20日內，向本院提出上訴
狀並表明上訴理由（須按對造人數附繕本）。
中　　華　　民　　國　　110 　年　　12　　月　　30　　日
                          書記官  張清秀